# 新建厂房得到的政府补助应该如何处理？

提问人：璇璇仔仔 时间：2022-11-16 10:15:39
请教大家：我司新建二期厂房，收到政府奖励300W，相关文件如下：对在我区投资的省市级重大项目、区级中大产业项目，按规划核准建筑面积每平方米给予项目建筑主体一定数额的奖励，最高奖励标准为*元。奖励分为开工奖励和竣工奖励，分别占总额80%和20%。
请问，对于上述补助，一般使用总额法还是净额法比较好？有要求吗？还是由我司自行选择就可以？谢谢各位！

回答人：chenyiwei
根据财政部会计司发布的政府补助准则解读：
二、关于政府补助的会计处理方法
政府补助有两种会计处理方法：总额法和净额法。总额法是在确认政府补助时，将其全额一次或分次确认为收益，而不是作为相关资产账面价值或者成本费用等的扣减。净额法是将政府补助确认为对相关资产账面价值或者所补偿成本费用等的扣减。
企业应当根据经济业务的实质，判断某一类政府补助业务应当采用总额法还是净额法。通常情况下，对同类或类似政府补助业务只能选用一种方法，同时，企业对该业务应当一贯地运用该方法，不得随意变更。企业对某些补助只能采用一种方法，例如，对一般纳税人增值税即征即退只能采用总额法进行会计处理。
因此，此类政府补助采用总额法还是净额法，企业可以自行选择，但需保持一贯性。实务中建议采用总额法。虽然总额法要多设置一个科目，但核算路径相对清晰，且对于上市公司和IPO发行人而言便于统计非经常性损益。